臺灣新竹地方法院刑事裁定
                                      111年度聲字第356號
聲  請  人  臺灣新竹地方檢察署檢察官
受  刑  人  黃月寬



上列聲請人因受刑人數罪併罰有二裁判以上，聲請定其應執行之
刑（111年度執聲字第231號），本院裁定如下：
    主  文
黃月寬犯如附表所示之罪所處之刑，應執行有期徒刑拾年陸月。
    理  由
一、聲請意旨略以：上列受刑人黃月寬因犯偽造文書等案件，先
    後經判決確定如附表，應依刑法第53條及第51條第5款，定
    其應執行之刑，爰依刑事訴訟法第477條第1項聲請裁定等語
    。
二、茲檢察官依受刑人請求聲請定其應執行之刑，本院審核認聲
    請為正當，應定其應執行之刑，爰依刑事訴訟法第477條第1
    項，刑法第50條第2項、第53條、第51條第5款，裁定如主文
    。　　
中　　華　　民　　國　　111 　年　　4 　　月　　12　　日
                  刑事第七庭  法  官  王子謙
以上正本證明與原本無異。　　　　　　　　　
如不服本裁定，應於裁定送達後5日內向本院提出抗告狀。
中　　華　　民　　國　　111 　年　　4 　　月　　12　　日
                              書記官  田宜芳
附表：
編　　　　　號  1 2 3 罪　　　　　名  偽造文書 竊盜 詐欺 宣　　告　　刑  有期徒刑4月 有期徒刑3月×2次 有期徒刑3月 犯　罪　日　期  103年7月28日 103年7月28日、12月16日 103年7月28日 偵查(自訴)機關年　度　案　號  臺北地檢 103年度偵字第24119號等 臺北地檢 103年度偵字第24119號等 臺北地檢 103年度偵字第24119號等 最  後  事實審 法　　院 臺北地院 臺北地院 臺北地院  案　　號 104年度審簡字第955號 104年度審簡字第955號 104年度審簡字第955號  判決日期 104年6月15日 104年6月15日 104年6月15日 確  定   判  決 法　　院 臺北地院 臺北地院 臺北地院  案　　號 104年度審簡字第955號 104年度審簡字第955號 104年度審簡字第955號  判　　決確定日期 104年7月14日 104年7月14日 104年7月14日 備　　　　　 註  編號1至3應執行有期徒刑10月     編號1至21、23至24應執行有期徒刑10年4月   

編　　　　　號  4 5 6 罪　　　　　名  竊盜 竊盜 偽造文書 宣　　告　　刑  有期徒刑3月×10次 有期徒刑3月 有期徒刑5月  犯　罪　日　期  103年9月13日 至 104年3月6日  104年3月2日  103年7月12日 偵查(自訴)機關年　度　案　號  臺北地檢 104年度偵緝字第820號等 宜蘭地檢 104年度偵緝字第92號 士林地檢 104年度偵緝字第95號 最  後  事實審 法　　院 臺北地院 宜蘭地院 士林地院  案　　號 104年度審簡字第1265號 104年度簡字第305號 104年度審簡字第688號  判決日期 104年7月29日 104年5月26日 104年8月31日 確  定   判  決 法　　院 臺北地院 宜蘭地院 士林地院  案　　號 104年度審簡字第1265號 104年度簡字第305號 104年度審簡字第688號  判　　決確定日期 104年8月25日 104年9月8日 104年10月13日 備　　　　　 註  應執行有期徒刑11月     編號1至21、23至24應執行有期徒刑10年4月   

編　　　　　號  7 8 9 罪　　　　　名  違反毒品危害防制條例 竊盜 竊盜 宣　　告　　刑  有期徒刑6月 有期徒刑8月 有期徒刑3月×2次 犯　罪　日　期  104年5月1日 104年2月19日 103年7月1日、10月8日 偵查(自訴)機關年　度　案　號  花蓮地檢 104年度毒偵字第382號 桃園地檢 104年度偵緝字第1426號等 桃園地檢 104年度偵緝字第1426號等 最  後  事實審 法　　院 花蓮地院 桃園地院 桃園地院  案　　號 104年度簡字第104號 104年度審易字第1823號 104年度審易字第1823號  判決日期 104年8月3日 104年11月20日 104年11月20日 確  定   判  決 法　　院 花蓮地院 桃園地院 桃園地院  案　　號 104年度簡字第104號 104年度審易字第1823號 104年度審易字第1823號  判　　決確定日期 104年12月1日 104年12月14日 104年12月14日 備　　　　　 註    應執行有期徒刑5月   編號1至21、23至24應執行有期徒刑10年4月   

編　　　　　號  10 11 12 罪　　　　　名  竊盜 違反毒品危害防制條例 違反毒品危害防制條例 宣　　告　　刑  有期徒刑3月×2次 有期徒刑6月 有期徒刑6月  犯　罪　日　期   104年4月5日、7月12日  104年5月29日 104年4月6日凌晨3時45分為警採尿時起回溯96小時內某時許 偵查(自訴)機關年　度　案　號  臺北地檢 104年度偵字第15279號等 新北地檢 104年度毒偵字第5553號 新竹地檢 104年度毒偵字第995號 最  後  事實審 法　　院 臺北地院 新北地院 新竹地院  案　　號 104年度審簡字第1455號 104年度審簡字第1948號 104年度審簡字第454號  判決日期 104年9月24日 104年11月24日 104年12月29日 確  定   判  決 法　　院 臺北地院 新北地院 新竹地院  案　　號 104年度審簡字第1455號 104年度審簡字第1948號 104年度審簡字第454號  判　　決確定日期 104年12月15日 104年12月15日 105年1月25日 備　　　　　 註  應執行有期徒刑5月     編號1至21、23至24應執行有期徒刑10年4月   

編　　　　　號  13 14 15 罪　　　　　名  竊盜 竊盜 竊盜 宣　　告　　刑  有期徒刑9月 有期徒刑8月 有期徒刑4月×2次 犯　罪　日　期  104年5月6日 104年1月31日 104年3月6日、3月7日 偵查(自訴)機關年　度　案　號  臺北地檢 104年度偵字第12214號等 臺北地檢 104年度偵字第12214號等 臺北地檢 104年度偵字第12214號等 最  後  事實審 法　　院 臺灣高院 臺灣高院 臺灣高院  案　　號 104年度上易字第2613號 104年度上易字第2613號 104年度上易字第2613號  判決日期 105年1月29日 105年1月29日 105年1月29日 確  定   判  決 法　　院 臺灣高院 臺灣高院 臺灣高院  案　　號 104年度上易字第2613號 104年度上易字第2613號 104年度上易字第2613號  判　　決確定日期 105年1月29日 105年1月29日 105年1月29日 備　　　　　 註  編號13至14應執行有期徒刑1年3月  應執行有期徒刑6月   編號1至21、23至24應執行有期徒刑10年4月   

編　　　　　號  16 17 18 罪　　　　　名  詐欺 詐欺 竊盜等 宣　　告　　刑  有期徒刑6月 有期徒刑5月×2次 有期徒刑4月×5次  犯　罪　日　期   104年5月20日  104年5月19日、5月22日 104年5月18日 至 104年5月22日 偵查(自訴)機關年　度　案　號  花蓮地檢 105年度偵字第535號 花蓮地檢 105年度偵字第535號 花蓮地檢 105年度偵字第535號 最  後  事實審 法　　院 花蓮地院 花蓮地院 花蓮地院  案　　號 105年度易字第88號 105年度易字第88號 105年度易字第88號  判決日期 105年3月15日 105年3月15日 105年3月15日 確  定   判  決 法　　院 花蓮地院 花蓮地院 花蓮地院  案　　號 105年度易字第88號 105年度易字第88號 105年度易字第88號  判　　決確定日期 105年4月6日 105年4月6日 105年4月6日 備　　　　　 註  編號16至19應執行有期徒刑2年     編號1至21、23至24應執行有期徒刑10年4月   

編　　　　　號  19 20 21 罪　　　　　名  詐欺 竊盜 竊盜 宣　　告　　刑  有期徒刑3月×2次 有期徒刑4月 有期徒刑8月×2次 犯　罪　日　期  104年5月22日、5月23日 104年4月16日 104年4月27日、4月30日 偵查(自訴)機關年　度　案　號  花蓮地檢 105年度偵字第535號 花蓮地檢 104年度偵字第4675號 花蓮地檢 104年度偵字第2256號等 最  後  事實審 法　　院 花蓮地院 花蓮地院 花蓮地院  案　　號 105年度易字第88號 105年度易字第77號 104年度易字第206號  判決日期 105年3月15日 105年3月14日 105年3月30日 確  定   判  決 法　　院 花蓮地院 花蓮地院 花蓮地院  案　　號 105年度易字第88號 105年度易字第77號 104年度易字第206號  判　　決確定日期 105年4月6日 105年4月11日 105年5月2日 備　　　　　 註  編號16至19應執行有期徒刑2年  應執行有期徒刑1年3月   編號1至21、23至24應執行有期徒刑10年4月   

編　　　　　號  22 23 24 罪　　　　　名  竊盜 竊盜 竊盜 宣　　告　　刑  有期徒刑4月 有期徒刑5月×2次 有期徒刑5月 犯　罪　日　期  104年7月3日 104年2月26日、6月29日 103年9月15日 偵查(自訴)機關年　度　案　號  新北地檢 105年度偵字第3453號 士林地檢 104年度偵字第10274號等 桃園地檢 105年度偵字第2251號 最  後  事實審 法　　院 新北地院 士林地院 桃園地院  案　　號 105年度簡字第1572號 105年度審易字第1006號 105年度壢簡字第348號  判決日期 105年4月25日 105年6月23日 106年2月24日 確  定   判  決 法　　院 新北地院 士林地院 桃園地院  案　　號 105年度簡字第1572號 105年度審易字第1006號 105年度壢簡字第348號  判　　決確定日期 105年5月20日 105年7月25日 106年3月21日 備　　　　　 註   應執行有期徒刑9月     編號1至21、23至24應執行有期徒刑10年4月  

編　　　　　號  25   罪　　　　　名  竊盜   宣　　告　　刑  有期徒刑3月   犯　罪　日　期  103年4月15日   偵查(自訴)機關年　度　案　號  新竹地檢 110年度偵字第8677號   最  後  事實審 法　　院 新竹地院    案　　號 110年度竹北簡字第285號    判決日期 110年10月21日   確  定   判  決 法　　院 新竹地院    案　　號 110年度竹北簡字第285號    判　　決確定日期 110年11月18日   備　　　　　 註